臺灣臺北地方法院刑事判決
111年度審訴字第1644號
公  訴  人  臺灣臺北地方檢察署檢察官
被      告  陳季虹

                    籍設臺北市○○區○○○路0段000巷0弄00號0樓

上列被告因違反洗錢防制法等案件，經檢察官提起公訴（111年
度偵緝字第1538號、第1539號、111年度偵字第17628號），本院
判決如下：
    主  文
本件公訴不受理。
    理  由
一、公訴意旨略以：被告陳季虹前因公共危險案件，經臺灣新北
    地方法院判決有期徒刑4月確定，並於民國107年12月20日易
    科罰金執行完畢。詎仍不知悔改，能預見一般人取得他人金
    融機構帳戶之行為，常與財產犯罪之需要密切相關，且取得
    他人存摺之目的在於取得贓款及掩飾犯行不易遭人追查，仍
    基於幫助詐欺集團向不特定人詐欺取財之不確定故意，於11
    0年8月17日前某時許，將其所申請之中國信託銀行帳號「00
    0-000000000000」號帳戶，交付予真實姓名年籍不詳之詐騙
    集團成員，以供某詐欺集團使用。該詐欺集團成員即於110
    年8月間，以交友軟體或網路聯繫告訴人謝智芮、李佩儒、
    李立仁佯稱可以投資獲利，致告訴人謝智芮、李佩儒、李立
    仁均陷於錯誤，於同年8月間分別匯款新臺幣(下同)6萬元、
    20萬元、5,000元至前開帳戶。因認被告涉犯刑法第30條第1
    項前段、第339條第1項之幫助詐欺取財罪，及刑法第30條第
    1項前段、洗錢防制法第14條第1項之幫助洗錢罪嫌等語。
二、按同一案件繫屬於有管轄權之數法院者，由繫屬在先之法院
    審判之，刑事訴訟法第8條前段定有明文。案件有依刑事訴
    訟法第8條之規定不得為審判之情形者，法院應諭知不受理
    之判決，同法第303條第7款亦有明定。是以同一案件繫屬於
    有管轄權之數法院，除已依刑事訴訟法第8條但書規定「經
    共同之直接上級法院裁定，亦得由繫屬在後之法院審判」者
    外，原則上應由繫屬在先之法院審判之，對後繫屬之案件為
    不受理之判決，並得不經言詞辯論為之，刑事訴訟法第303
    條第7款、第307條分別定有明文。而「同一案件」係指所訴
    兩案之被告相同，被訴之犯罪事實亦屬同一者而言；接續犯
    、吸收犯、結合犯、加重結果犯及刑法修正前之常業犯等實
    質上一罪，暨想像競合犯、刑法修正前之牽連犯、連續犯之
    裁判上一罪者，均屬同一事實（最高法院98年度台上字第68
    99號判決要旨參照）。蓋以「同一案件」既因起訴而發生訴
    訟繫屬，本於國家刑罰權單一之原則，即不容法院再就「同
    一案件」為重複裁判，且不特其前、後繫屬事實完全相同，
    就令訴訟繫屬發生在先之事實，祇為「同一案件」之其中「
    一部」，惟其起訴效力當仍及於未及起訴之「他部」，按諸
    審判不可分之原則，審理事實之法院仍應併予審理，而非可
    由檢察官另行追訴。是倘一部事實或全部事實業經起訴，乃
    檢察官竟對構成一罪之他部事實或重複事實另行提起公訴，
    法院即應為不受理判決之諭知。
三、經查，被告前於110年8月17日前時許，在不詳地點，將其所
    申辦中國信託銀行帳號「000-000000000000」號帳戶及密碼
    ，提供真實姓名年籍不詳之人及其所屬之詐欺集團。嗣該詐
    欺集團成員取得上開中國信託銀行帳戶資料後，即共同意圖
    為自己不法所有，基於詐欺取財、洗錢之犯意聯絡，詐騙告訴
    人謝智芮、李佩儒、李立仁，致渠等將款項匯入上開中國信
    託銀行帳戶內，同時掩飾上述詐欺犯罪所得之去向，被告涉
    犯刑法第30條第1項前段、第339條第1項之幫助詐欺取財罪
    嫌及刑法第30條第1項前段、洗錢防制法第14條第1項之幫助
    洗錢等罪嫌，業經臺灣臺北地方檢察署檢察官以110年度偵
    字第31037號、第33061號、第33404號提起公訴，暨該署檢
    察官以110年度偵字第34903號、第35121號、第35169號、第
    36485號、111年度偵字第513號移送併案審理，嗣經本院以1
    11年度審簡字第159號判決判處被告陳季虹幫助犯洗錢防制
    法第14條第1項之洗錢罪，處有期徒刑2月，併科罰金新臺幣
    1萬元，現由本院以111年度審簡上87號審理中，並經臺北地
    檢署以111年度偵字第130號、第4243號、第4494號、第4861
    號、第5705號、第8400號、第8401號、第10747號、第11388
    號移送併案審理（尚未確定，下稱前案），有上揭前案起訴
    書、併辦意旨書、本院111年度審簡字第159號判決書、臺灣
    高等法院被告前案紀錄表在卷可考（見本院卷第33至34頁）
    。觀諸被告經起訴涉犯幫助詐欺取財及幫助一般洗錢罪嫌之
    前案與本案犯罪事實內容可知，前案與本案遭詐欺集團詐騙
    之告訴人固不相同，然被告提供相同之中國信託銀行帳戶，
    幫助詐欺集團成員得遂行多次詐欺取財犯行，應屬一行為觸
    犯數罪名之想像競合犯，是本案與前案核屬裁判上一罪之同
    一案件。而本案係於111年7月18日始繫屬本院，此亦有臺北
    地檢署111年7月18日北檢邦改111偵緝1538字第1119063218
    號函暨其上之本院收狀戳章附卷足稽（見本院卷第5頁）。
    是本案既係就同一案件重複起訴，且繫屬在後，揆諸上開說
    明，爰不經言詞辯論，逕諭知不受理之判決。
據上論斷，應依刑事訴訟法第303條第7款、第307條，判決如主
文。　　
本案經檢察官楊石宇偵查起訴。
中　　華　　民　　國　　111 　年　　7 　　月　　29　　日
　　　　　　　　　刑事第二十一庭審判長法  官  程克琳
　　　　　　　　　                    法  官  倪霈棻
                    　　　　　　　　　法　官　歐陽儀
上正本證明與原本無異。 
如不服本判決應於收受送達後20日內向本院提出上訴書狀，並應
敘述具體理由；其未敘述上訴理由者，應於上訴期間屆滿後20日
內向本院補提理由書（均須按他造當事人之人數附繕本）「切勿
逕送上級法院」。告訴人或被害人如對於本判決不服者，應具備
理由請求檢察官上訴，其上訴期間之計算係以檢察官收受判決正
本之日期為準。 因疫情而遲誤不變期間，得向法院聲請回復原
狀。
                                      書記官  程于恬 
中　　華　　民　　國　　111 　年　　7 　　月　　29　　日
如不服本判決應於收受送達後20日內向本院提出上訴書狀，並應
敘述具體理由；其未敘述上訴理由者，應於上訴期間屆滿後20日
內向本院補提理由書（均須按他造當事人之人數附繕本）「切勿
逕送上級法院」。告訴人或被害人如對於本判決不服者，應具備
理由請求檢察官上訴，其上訴期間之計算係以檢察官收受判決正
本之日期為準。因疫情而遲誤不變期間，得向法院聲請回復原狀
。